INFORMAÇÕES

- gabrielmsantos.com.br
- (<u>61) 99367-2608</u>
- gabrielmarinhodossantoscd@gmail.com
- in <u>/gabriel-marinho-bsb</u>
- gabrielMarinhocd/
- 🕅 Brasília DF

HABILIDADES

- HTML
- CSS
- Javascript
- Nodeis
- Java, JSP, Servlets
- SOL
- PHP
- Laravel
- Photoshop
- · Git. Github
- Wordpress, Elementor
- · Loja Integrada
- Tray

IDIOMA

• Inglês - Intermediario

EXTRAS

- Certificação Scrum
 Foundation Certificate (SFC) Certiprof
- Desenvolvedor Full Stacks
 Javascript IGTI (MAI/20 a
 JUL/20)

RESUMO PROFISSIONAL

Sou graduado em análise e desenvolvimento de sistemas. Estou cursando MBA Desenvolvedor Mobile e sou desenvolvedor WEB há 2 anos. Tenho experiência em HTML, CSS, Javascript, Nodejs, Java, Wordpress., Photoshop, SQL.

Minha trajetória profissional inclui empresas como MIX7, AWP Brasil, Ewines Brasil, Teige Brasil. Atualmente estou em casa me atualizando e busco uma oportunidade como desenvolvedor full stack.

EXPERIÊNCIAS

Teige Brasil - Desenvolvedor Web

FEV 2021 - JAN 2022

 Atuei no desenvolvimento de páginas WEB HTML, CSS, Wordpress -Elementor, gerenciamento do servidor de hospedagem, serviços do google, registro de domínio e criação de cartões virtuais.

Ewines Brasil - Desenvolvedor Web Freelancer

JUN 2021 - NOV 2021

 Atuei no desenvolvimento de uma plataforma Tray para uma loja de vinhos, onde foram migrados produtos, clientes e pedidos da loja integrada para o Tray. O maior desafio foi utilizar a integração com o Mercado Livre, pois os produtos continham nomes diferentes.

Mix7 - Agência de Marketing Digital - Estagiário

JUN 2020 - DEZ 2020

 Atuei no Desenvolvimento de páginas WEB HTML, CSS, Javascript, Wordpress, Joomla, AMP e manutenção de servidor WLAN.

AWP Brasil - Desenvolvedor Full Stacks Java Frelancer

JAN 2020 - ABR 2020

 Desenvolvi um sistema de gerenciamento de assistência técnica a nobreaks, utilizando HTML, CSS, Javascript, Bootstrap, Mysql, Java - jsp servlet. Documentei o sistema disponibilizando UML, Casos de Uso, Modelo Lógico, Diagrama de Sequência e Plano de Desenvolvimento.

FORMAÇÃO

MBA - Desenvolvedor Mobile - IGTI

JAN 2022 - AGO 2022

Análise e Desenvolvimento de Sistemas - UNIP

FEV 2020 - DEC 2021

Técnico em Informática 1768 horas - ETB

FEV 2018 - DEC 2019